臺灣花蓮地方法院刑事判決　　　　　　 100年度易緝字第20號
公　訴　人　臺灣花蓮地方法院檢察署檢察官
被　　　告　吳辰徽
上列被告因竊盜案件，經檢察官提起公訴（99年度撤緩偵字第60
號），被告於準備程序中就被訴事實為有罪之陳述，經本院裁定
依簡式審判程序審理，茲判決如下：
    主  文
吳辰徽犯攜帶兇器竊盜罪，處有期徒刑陸月，如易科罰金，以新
臺幣壹仟元折算壹日。
    事  實
一、吳辰徽意圖為自己不法之所有，基於竊盜之犯意，於民國98
    年12月下旬某日，在花蓮縣花蓮市○○○街53號地下室樓梯
    旁左側，持客觀上對人之身體、生命具有危險性足供兇器使
    用之Y字型板手1把，竊取陳柏鈞所有機車之車號XE9－658號
    車牌 1面，得手後懸掛在自己遭註銷扣牌之機車上，嗣員警
    循線查悉上情。
二、案經花蓮縣警察局花蓮分局報告臺灣花蓮地方法院檢察署檢
    察官偵查起訴。
    理  由
壹、程序事項：
    查被告吳辰徽所犯非死刑、無期徒刑、最輕本刑為3 年以上
    有期徒刑之罪，或高等法院管轄第一審之案件，被告於本院
    準備程序中，就被訴事實為有罪之陳述，經告以簡式審判程
    序之旨，並聽取檢察官、被告之意見後，本院業已依刑事訴
    訟法第 273條之1第1項之規定，裁定進行簡式審判程序，是
    本件之證據調查，依刑事訴訟法第273條之2規定，不受同法
    第159條第1項、第161條之2、第161條之3、第163條之1及第
    164條至第170條規定之限制，合先敘明。
貳、實體事項：
一、上開事實，業據被告於偵查時、本院準備程序中及審理程序
    中坦承不諱，核與被害人陳柏鈞於警詢時之指訴相符，並有
    現場圖、搜證照片、車籍查詢資料、贓物認領保管單附卷可
    稽，足徵被告之自白與事實相符，可以採信。本案事證明確
    ，被告之犯行洵堪認定，應依法論科。
二、按行為後法律有變更者，適用行為時之法律。但行為後之法
    律有利於行為人者，適用最有利於行為人之法律，刑法第 2
    條第1項定有明文。本案被告為犯行後，刑法第 321條第1項
    規定業於100年1月10日修正，並於同年月26日公布，而自同
    年月28日起施行，修正前刑法第321第第1項係規定「犯竊盜
    罪而有左列情形之一者，處6月以上、5年以下有期徒刑：一
    、於夜間侵入住宅或有人居住之建築物、船艦或隱匿其內而
    犯之者。二、毀越門扇、牆垣或其他安全設備而犯之者。三
    、攜帶兇器而犯之者。四、結夥三人以上而犯之者。五、乘
    火災、水災或其他災害之際而犯之者。六、在車站或埠頭而
    犯之者。」修正為「犯竊盜罪而有下列情形之一者，處 6月
    以上、 5年以下有期徒刑，得併科新臺幣10萬元以下罰金：
    一、侵入住宅或有人居住之建築物、船艦或隱匿其內而犯之
    者。二、毀越門扇、牆垣或其他安全設備而犯之者。三、攜
    帶兇器而犯之者。四、結夥三人以上而犯之者。五、乘火災
    、水災或其他災害之際而犯之者。六、在車站、埠頭、航空
    站或其他供水、陸、空公眾運輸之舟、車、航空機內而犯之
    者。」經比較修正前、後之規定，可知刑法第321條第1項之
    法定本刑，修正前無罰金刑規定，修正後則增列「得併科新
    臺幣10萬元以下罰金」之規定；又修正前刑法第321條第1項
    第 1款係規定「夜間侵入住宅或有人居住之建築物、船艦或
    隱匿其內而犯之者」，修正後規定則不限於「夜間」；另修
    正前刑法第 321條第1項第6款限於「在車站或埠頭而犯之」
    ，修正後則規定「在車站、埠頭、航空站或其他供水、陸、
    空公眾運輸之舟、車、航空機內而犯之者」。可知，修正後
    刑法第321條第1項規定並非較有利於被告。
三、按刑法第321條第1項第3 款之攜帶兇器竊盜罪，係以行為人
    攜帶兇器竊盜為其加重條件，此所謂兇器，其種類並無限制
    ，凡客觀上足以對人之生命、身體、安全構成威脅，具有危
    險性之兇器均屬之，且祇須行竊時攜帶此種具有危險性之兇
    器為已足，並不以攜帶之初有行兇之意圖為必要（最高法院
    79年臺上字第5253號判例意旨參照）。是被告供犯本案之 Y
    字型板手 1把，既為質地堅硬之鈍器，客觀上足以危害他人
    生命、身體之安全，顯屬兇器。核被告所為，係犯修正前刑
    法第321條第1項第3 款之加重竊盜罪。爰審酌被告於行為時
    甫滿19歲，為騎乘機車，竟竊取他人車牌，觀念顯然偏差，
    及其犯罪之手段、生活狀況、品行、犯罪後尚知坦承犯行之
    態度、被害人業已領回車牌等一切情狀，量處如主文所示之
    刑，並諭知易科罰金之折算標準。至有關Y字型板手1把，雖
    係被告所有供犯本案之物，然未經扣案，為避免將來執行上
    之困難，爰不併為沒收之諭知，附此敘明。
據上論斷，應依刑事訴訟法第 273條之1第1項、第299條第1項前
段，刑法第2 條第1項前段，修正前刑法第321條第1項第3款，刑
法第41條第1項前段，判決如主文。
本案經檢察官黃秀敏到庭執行職務。
中    華    民    國   100    年    10    月    14    日
                  刑事第四庭    法  官  曹庭毓
以上正本證明與原本無異。
如不服本判決應於收受送達後10日內向本院提出上訴書狀，並應
敘述具體理由。其未敘述上訴理由者，應於上訴期間屆滿後20日
內向本院補提理由書(均須按他造當事人之人數附繕本)「切勿逕
送上級法院」。告訴人或被害人如對於本判決不服者，應具備理
由請求檢察官上訴，其上訴期間之計算係以檢察官收受判決正本
之日期為準。
中    華    民    國   100    年    10    月    14    日
                                書記官
附錄論罪法條：
修正前刑法第321條第1項第3款
犯竊盜罪而有左列情形之一者，處6月以上、5年以下有期徒刑：
三、攜帶兇器而犯之者。